臺灣臺中地方法院刑事判決　　　　　　　94年度易字第1118號
公　訴　人　臺灣臺中地方法院檢察署檢察官
被　　　告　丙○○
　　　　　　乙○○
上　　一人
選任辯護人　謝萬生　律師
被　　　告　甲○○
選任辯護人　林萬生　律師
　　　　　　翁開嶸　律師
上列被告因強制案件，經檢察官提起公訴（94年度偵字第2393號）
，本院判決如下：
    主    文
丙○○、乙○○、甲○○共同以脅迫使人行無義務之事，丙○○
累犯，處有期徒刑伍月；乙○○累犯，處有期徒刑伍月；甲○○
處有期徒刑肆月；如易科罰金，均以佰元折算壹日。
    犯罪事實
一、丙○○前曾因妨害自由案件，經臺灣高等法院臺中分院以八
    十八年度少連上重訴字第一號判處有期徒刑二年確定，於九
    十一年三月二日執行完畢；乙○○前曾分別因恐嚇取財、殺
    人未遂案件經臺灣高等法院臺中分院、本院判處有期徒刑二
    年、七年，二者定執行刑為有期徒刑八年六月確定，於九十
    三年七月十八日縮刑期滿執行完畢，詎均仍不知悔改。甲○○係設於臺中市○區○○路七○○號九樓之二之「永旭管理
    顧問有限公司」（下稱永旭公司）負責人，並約聘丙○○從
    事幫忙收取逾期應收帳款之業務，雙方約定按件計酬依收取
    之帳款二成至五成不等之金額給付丙○○為報酬，緣九十二
    年間，丁○○曾代理其妻余秀琴經營之慶鋒水電工程行委託
    永旭公司代為處理與漢光建設有限公司間之債務，又丁○○
    與興亞營造工程股份有限公司（下稱興亞公司）間亦有一筆
    約新台幣（下同）四、五百萬元之工程款債務需要處理，丁○○乃向甲○○詢問有無辦法處理，甲○○即向丁○○稱可
    以幫忙，如其未幫忙要到錢則不必給付任何費用，如有要到
    錢，則須給付一半之報酬，經丁○○同意後，甲○○便交由
    丙○○處理，丙○○則再邀乙○○一同出面處理，該筆債務
    於九十三年四月十二日經甲○○、丙○○、乙○○等人出面
    居中協調後，丁○○與興亞公司雙方同意以四十萬元和解，
    丁○○即將所得之四十萬元交給乙○○等人做為代為處理上
    開債務之費用。詎甲○○、丙○○、乙○○三人認為四十萬
    元之報酬不夠，竟基於共同脅迫使人行無義務之事之犯意聯
    絡，由甲○○以電話聯絡丁○○稱：四十萬元不夠，要丁○○再拿錢出來，不然很難擺平等語，並另由丙○○、乙○○
    偕同與之有犯意聯絡而真實姓名年籍不詳之成年男子四、五
    名（內含真實姓名、年籍不詳綽號「小林」之人，下稱「小
    林」），先於九十三年五月五日十四時許，至丁○○位於臺
    中市○○路之辦公處商談未果，復於同日十九時三十分許，
    再約丁○○至臺中市○○區○○路與崇德九路路口之「耕讀
    園」再議，丙○○、乙○○、「小林」等六、七人與丁○○
    在「耕讀園」商談間，乙○○與「小林」等人乃共同脅迫丁○○揚言：錢太少不夠分，不簽立本票便要押到山上去修理
    ，要給他斷手斷腳等語，並提出空白本票要求丁○○簽立，
    丁○○不敢不從，乃當場簽立面額共計一百七十萬元之本票
    三張（計面額五十萬元二張、七十萬元一張，下稱系爭三張
    本票）交給丙○○與「小林」二人，乙○○等人並要求丁○○必須在十日內處理該本票金額，否則要丁○○試試看等語
    ，嗣於十日之期限快屆至時，丁○○恐遭不測乃於同年五月
    十三日下午十三時許報警處理，始得悉上情。
二、案經丁○○訴由臺中市警察局第五分局報請臺灣臺中地方法
    院檢察署檢察官偵查起訴。
    理    由
一、訊據被告丙○○、乙○○、甲○○三人對於甲○○係永旭公
    司負責人，並約聘丙○○從事幫忙收取逾期應收帳款之業務
    ，於九十二年間，告訴人丁○○與興亞公司有一筆約四、五
    百萬元之工程款債務需要處理，經丁○○同意由甲○○代為
    處理後，便由丙○○邀同乙○○一同出面處理，該筆債務於
    九十三年四月十二日經甲○○、丙○○、乙○○等人出面居
    中協調後，丁○○與興亞公司雙方達成以四十萬元處理債務
    之協議；後來丙○○、乙○○及「小林」等人，先於九十三
    年五月五日十四時許，至丁○○位於臺中市○○路之辦公處
    所商談未果，復於同日十九時三十分許，再約丁○○至臺中
    市○○區○○路與崇德九路路口之「耕讀園」再議，後來丁○○當場簽立面額共計一百七十萬元之本票三張（計面額五
    十萬元二張、七十萬元一張）交給丙○○與「小林」二人做
    為幫忙處理上開債務之費用等情固坦承不諱，惟均矢口否認
    有何公訴人所指之犯行。被告丙○○、乙○○辯稱：並未恐
    嚇脅迫告訴人簽發系爭三張本票，單憑告訴人之指訴不得做
    為認定事實之依據云云。被告甲○○辯稱：伊沒有向告訴人
    說錢不夠，還要再拿錢出來，不然很難擺平等語，也沒有參
    與九十三年五月五日之協調過程，對於協調及告訴人簽立本
    票之過程並不清楚，不得僅以告訴人之臆測所為之陳述，據
    為不利於伊之認定云云。
二、經查：
  (一)被告丙○○、乙○○、甲○○三人對於甲○○係永旭公司負
    責人，並約聘丙○○從事幫忙收取逾期應收帳款之業務，於
    九十二年間，告訴人丁○○與興亞公司有一筆約四、五百萬
    元之工程款債務需要處理，甲○○向丁○○稱可以幫忙處理
    債務，如其未幫忙要到錢則不必給付任何費用，如有要回錢
    ，則須給付一半之報酬，經丁○○同意後，甲○○便交由丙○○處理後，便由丙○○邀同乙○○一同出面處理，嗣後於
    九十三年四月十二日經甲○○、丙○○、乙○○等人出面居
    中協調後，丁○○與興亞公司雙方達成以四十萬元處理債務
    之協議，後來丙○○、乙○○及「小林」等人，先於九十三
    年五月五日十四時許，至丁○○位於臺中市○○路之辦公處
    所商談後續處理債務之報酬未果，復於同日十九時三十分許
    ，再約丁○○至臺中市○○區○○路與崇德九路路口之「耕
    讀園」再議，後來丁○○當場簽立面額共計一百七十萬元之
    本票三張（計面額五十萬元二張、七十萬元一張）交給丙○○與「小林」二人做為幫忙處理上開債務之費用等情均坦承
    不諱（見本院九十四年七月六日訊問筆錄），核與告訴人於
    警、偵訊中及告訴人代理人陳靜娟律師於偵訊中指訴之情節
    大致相符（見警卷第五頁，偵查卷第三二頁、第四八、四九
    頁），並有告訴人簽發之系爭本票影本三紙在卷可稽（見警
    卷第九頁），自堪信屬實。
  (二)告訴人於偵訊中到庭陳稱：「我是慶鋒水電工程有限公司的
    總經理，因為九十二間興亞公司欠我工程款四、五百萬元，
    我有提出告訴，九十二年間甲○○主動到公司來找我，要幫
    我做法律顧問，當時我不認識她，談話中提到興亞公司欠我
    工程款，她說她有辦法幫我處理，叫我寫委託狀，我不肯寫
    ，她說不用寫委託狀，她要找人幫我要債，我說不要，她說
    沒有要到錢不用錢，如果要到錢，要分一半，我就同意了，
    九十二年底或九十三年初她找了六、七人帶我去興亞公司要
    債，共去了二、三次，甲○○跟我一起去了二次，興亞公司
    陳特助跟我協商同意債務以四十萬元還我，債務就結清，當
    時甲○○有在場，甲○○問我債務這麼多，為何只同意人家
    還我四十萬元，我表示我同意用四十萬元處理，隔天我和她
    們一起去興亞公司，興亞公司開四十萬元的票由乙○○拿走
    ，九十三年五月五日下午二點多，乙○○、丙○○及其他不
    認識的人共六、七人到我服務的台中市○○路的美立德公司
    來找我，乙○○及「小林」向我說四十萬元不夠，要我再拿
    一百七十萬元，我不同意，我太太報警，警察來了，我們都
    去警察局，到了警察局，他們說是債務糾紛，出了警察局乙○○及「小林」向我說，要到附近找個地方談，我們就去耕
    讀園，我就與我不知姓名的朋友一起開車去耕讀園，乙○○
    、「小林」、丙○○等六、七個人一起去，乙○○及「小林
    」叫我還錢，他們二人說，不簽本票就要押我去山上，我聽
    了會害怕，乙○○及「小林」就拿本票出來給我簽，我簽了
    三張，金額是「小林」叫我填的，乙○○及「小林」將本票
    拿去，才放我回去，後來票都沒有兌現，因為我去警察局報
    案，．．．（除了耕讀園外，甲○○、丙○○有無跟你講錢
    分不夠，還要向你要錢？）甲○○都是打電話給我，說四十
    萬元不夠，叫我再拿錢出來，不拿的話很難擺平，丙○○到
    我四平路店裡及打電話來，他叫我要多拿錢出來，不然對乙○○及「小林」很難交代」等語（見偵查卷第四八、四九頁
    ）。本院觀之告訴人之上開陳述，除其簽立系爭三張本票是
    否由於被告等人之恐嚇脅迫外，與被告三人供述之情節互核
    大致相符，足見告訴人於偵訊中之指訴其來有自，顯非虛妄
    之語，堪信為真實，依刑事訴訟法第一百五十九條之一第二
    項之規定，自得採為認定不利於被告之依據。
  (三)本院再審酌被告三人於警詢、偵訊及本院審訊中之歷次陳述
    （詳見下述），彼三人對於有無取得代為協調告訴人丁○○
    與興亞公司間之四十萬元和解金，及有無因認該四十萬元報
    酬不足代告訴人處理債務之報酬，而要求告訴人再簽立系爭
    三張一百七十萬元之本票做為處理債務後續之報酬等關鍵情
    節，前後及彼此間之陳述不一，與告訴人上開指訴互核以觀
    ，堪認告訴人之指訴應為實在，且彼三人之證述，亦得作為
    本院認定之依據：
  1.被告丙○○於警詢中供稱：「（你與甲○○是何關係？）她
    是我老闆。（九十三年五月五日十九時三十分許在台中市○○區○○路與崇德九路口（耕讀園茶藝館內），你有無與乙○○其他男子共七名與丁○○協調興亞營造公司工程款問題
    ？）有的，我們共有五個人前往，其中我只認識綽號「小林
    」之男子，其他我都不認識，（你們在台中市○○區○○路
    與崇德九路口（耕讀園茶藝館內）出言恐嚇丁○○若不簽下
    二張五十萬元本票及乙張七十萬元本票就要讓他死的很難看
    有無此事？）我不知道，因我們坐在隔壁桌有點距離，談事
    情是綽號「小林」之男子與丁○○同桌單獨談。（你為何會
    去該處？）是綽號「小林」之男子叫我們過去談我們公司與
    興亞公司工程款問題。（你對本案有何意見？）此事是我老
    闆甲○○問我是否有朋友能處理興亞公司工程款問題，我透
    過朋友介紹綽號「小林」之男子與老闆甲○○認識後，就由
    他們直接處理，當日我是被叫過去所以不知道事情原由」等
    語（見警卷第三至四頁）。又於偵查中供稱：「（九十三年
    五月五日晚上七點多，有無在耕讀園茶藝館恐嚇丁○○？）
    九十三年四月間我介紹乙○○與丁○○認識，由乙○○幫丁○○處理興亞公司的債務，九十三年五月五日下午四點多，
    乙○○打電話叫我去慶鋒水電公司，因為丁○○沒有給他服
    務費，叫我跟著去，我去時已有三、四個我不認識的人在裡
    面，結果余秀琴（按為告訴人丁○○之妻）報警，我們就一
    起到四平派出所，警察說是債務糾紛，叫我們好好處理，叫
    我們全部都離開，丁○○就約我們去耕讀園，我自己開一輛
    車，其他的人自己開車去，丁○○也帶二個不詳姓名的人去
    ，我和乙○○的朋友坐在隔壁桌，丁○○和其他人坐另一桌
    ，我沒有叫丁○○簽本票，我也沒有聽到乙○○叫丁○○簽
    本票」等語（見偵查卷第十一頁）；「甲○○就是我老板，
    我們是抽成，每件與老板五五分帳，當事人與老板如何算我
    不知道，丁○○案就是甲○○接洽的，是甲○○問我，有無
    朋友認識興亞營造，我朋友「小林」找到乙○○，我之前並
    不認識乙○○，本件就交給乙○○辦理，再由乙○○與老板
    甲○○洽談費用」等語（見偵查卷第二十二頁）。再於本院
    準備程序訊問時供稱：丁○○先生有委託永旭管理顧問公司
    去催討漢光建設公司積欠的債務，告訴人說他有一件與興亞
    營造的工程款糾紛要處理，他問永旭公司有無辦法處理，甲○○得知此事後詢問我有無辦法處理此事，我向甲○○表示
    這件事情我可能沒有辦法處理，我就在公司接下告訴人的案
    件後約一個星期，介紹一個綽號「小林」的友人給丁○○去
    幫忙處理此事，之後就由乙○○全權處理，後續我就不清楚
    ，我有在九十三年五月五日下午兩點多與「小林」去告訴人
    的公司辦公處所洽談告訴人與「小林」約定處理帳務的後續
    報酬要給「小林」他們，乙○○是三、四點左右才過來，後
    來在耕讀園的時候，告訴人有簽三張本票交給我及「小林」
    ，告訴人因為要給「小林」處理債務的報酬，所以簽了一百
    七十萬元的本票給「小林」，這不是要給我或乙○○的」等
    語（見本院九十四年七月六日訊問筆錄，本院卷第五十頁）
    。再於本院審理時供稱：「我從頭到尾都沒有恐嚇告訴人，
    我只是跟告訴人說『你向小林說好的金額，要自己去處理』
    」等語（見本院九十四年九月二十二日審理筆錄，本院卷第
    一五七頁）。
  2.被告乙○○於偵訊中供稱：「（丁○○有無委託你去向興亞
    營造工程股份有限公司討債？）丁○○本來是找討債公司要
    債，但是要不到錢，去年間我和丙○○、洪先生去耕讀園泡
    茶，丙○○說丁○○被營造公司倒六百多萬元，他們說我有
    協調的經驗，所以叫我去協調，我就和丁○○一起去興亞公
    司協商，丁○○與興亞公司協商剩下四十萬元，本來丁○○
    跟討債公司約定，要付給討債公司三百萬元，事成之後，討
    債公司會給我一個紅包，丙○○是討債公司的代表。．．．
    當天洪先生打電話給我，說事情沒有處理好，叫我到慶鋒工
    程水電公司，我去了後看到那裡已有四、五個人，討債公司
    的有丙○○及一名男子，我去了十五分鐘警察就來了，把我
    們帶去派出所，後來黃先生說是債務問題，要去外面餐廳談
    ，我就說要去耕讀園談，當時已是下午四、五點了，到了耕
    讀園，我和丙○○的朋友坐一桌，丙○○與丁○○坐一桌，
    丁○○又叫了三、四個朋友，其中一、二個與我同桌，共七
    、八個人在耕讀園，丁○○沒有跟我同桌，所以何人叫他簽
    本票我不知道。（何人將票拿走？）我有看到丙○○拿走本
    票」等語（見偵查卷第三十三頁）。於本院準備程序中供稱
    ：因為我過去在營造廠上班，參與過建築事業，比較瞭解丁○○要處理的事情，本案一開始是一位洪先生（真實姓名不
    詳）先來找我，要我幫忙處理告訴人的工程款糾紛，當時洪
    先生是跟小林在一起的，我就同意幫他們居中協調此事，之
    後，在九十三年四月十二日，我與洪先生、小林、甲○○及
    告訴人、代表興亞營造公司的特助還有其他人在興亞營造公
    司（台中縣沙鹿鎮）協調，當天我們有達成和解，和解內容
    如和解書所示，興亞公司同意還告訴人支票及本票，撤銷對
    告訴人民事上扣押部分的請求，興亞公司願意支付四十萬元
    給告訴人，其中一張四十萬元的支票是給丁○○，幫他們討
    回本票及洽談和解書事宜，當天協議的結果，興亞公司同意
    以四十萬元處理其與告訴人之間的債務，其中二十萬元的是
    要給我們幫忙處債務的人的，當天我並沒有拿到現金或支票
    ，後來，因丁○○與小林、永旭公司間有關催收帳款約定是
    要催收六百多萬的債務，但事實上並不是興亞公司積欠告訴
    人債務，原先約定中告訴人要支付永旭公司百分之五十的利
    潤，九十三年四月十二日和解之後，告訴人並沒有說明要如
    何處理與永旭公司約定的利潤的問題，所以小林與永旭公司
    的丙○○在九十三年五月五日去告訴人辦公室商談此事，我
    在約三、四點的時候才到告訴人的辦公處所，我到的時候他
    們並沒有商討出一個結果來，後來因為告訴人的太太報了三
    次警，警察有過來看，然後發現是債務糾紛，要我們自己處
    理，我們有去派出所，到派出所之後，告訴人的友人也有過
    來，後來我們才在九十三年五月五日七點半約在耕讀園繼續
    討論事情，我們在耕讀園的時候，由我、丁○○及其友人、
    丙○○、「小林」在那裡討論告訴人要給永旭公司處理前開
    債務報酬的事情，談的結果是丁○○友人說丁○○較無理，
    要拿錢給對方，丁○○就簽了三張五十萬、五十萬、七十萬
    元的本票給丙○○與「小林」二人，接下來就離開了，我並
    沒有恐嚇逼他簽本票」等語（見本院九十四年七月六日訊問
    筆錄，本院卷第五十頁）。再於本院審理時供稱：「我從頭
    到尾沒有帶那麼多人去，現場七、八個人都是告訴人的朋友
    ，我只是去解釋這件事情如何處理，興亞公司開的四十萬元
    支票不是我拿走的，是「小林」拿去的，在耕讀園時，告訴
    人確實有開三張本票，交給丙○○，我沒有恐嚇告訴人」等
    語（見本院九十四年九月二十二日審理筆錄，本院卷第一五
    七頁）。
  3.被告甲○○於警詢中供稱：「（你有無至丁○○公司遊說工
    程款問題，並建議他用討債公司方式討債，且你公司亦有此
    項業務並介紹乙○○出面處理？）沒有，是我到丁○○公司
    拜訪時，丁○○向我提起，我就介紹丙○○與丁○○認識處
    理興亞營造公司工程款問題」等語（見警卷第二頁）；再於
    偵訊中供稱：「（有無叫丙○○、乙○○及其他不詳姓名的
    人去向告訴人丁○○討債？）九十二年十二月十九日蔡棟源
    、余秀琴、林進城委託我們向漢光建設追討債務，他們有房
    屋價款的糾紛，丁○○是余秀琴的先生，過了一個月，丁○○向我提到興亞營造工程股份有限公司欠他工程款，希望我
    能幫他介紹適當的人選能幫他協調，我就帶丙○○及蔡東霖
    去認識丁○○，後續的事情我就不知道了，丙○○是我公司
    的外包」等語（見偵查卷第十一頁）；再於本院準備程序訊
    問時供稱：「告訴人在九十二年十二月十九日委託我們公司
    處理告訴人與漢光公司間的債務，後來他又跟我提起他與興
    亞營造之間有一工程款糾紛，請我找人幫他協商處理，後來
    我就跟丙○○提此事，他說他可以找人幫告訴人處理，我就
    介紹丙○○、蔡東霖直接去與告訴人接洽，我介紹他們認識
    之後就離開了，後續的事情我就不清楚，後來丙○○有替告
    訴人轉達希望我出面幫他們處理此事，我有去瞭解，後來就
    在九十三年四月十二日在興亞公司經在場之人乙○○、丁○○、丙○○、還有興亞公司的陳特助，協調結果達成和解，
    願由興亞公司支付四十萬元給丁○○解決此事，我們也有在
    場見聞此事，告訴人有請我幫他與興亞公司的協調結果寫成
    一份和解書，我就幫他們擬了一份，如庭呈和解書所示，興
    亞公司當場開立四十萬元的支票當場拿給丁○○，我沒有看
    到丁○○有無將該支票拿給在場的其他人，後來在九十三年
    五月五日告訴人與丙○○、乙○○協調後續報酬事情我不清
    楚」等語（見本院九十四年七月六日訊問筆錄，本院卷第五
    二頁）；再於本院審理時供稱：「告訴人所言均不實在，我
    只是替被告林、汪向告訴人傳話」等語（見本院九十四年九
    月二十二日審理筆錄，本院卷第一五七頁）。
  (四)綜上，本院互核被告三人與告訴人之證述，被告三人自承確
    有因認告訴人給付之四十萬元報酬不夠，而要求告訴人再給
    付後續報酬之舉，衡諸常情，告訴人與興亞公司間之四、五
    百萬元之債務，經告訴人與興亞公司以四十萬元達成和解後
    ，告訴人既已將取得之四十萬元全部交予被告等人做為幫忙
    處理債務之報酬，告訴人已分文未得，焉有可能再簽立高達
    一百七十萬元之本票給予被告等人做為處理債務之後續報酬
    ，若謂告訴人係出於自由意志而非由於被告等人之脅迫而簽
    立系爭三張高達一百七十萬元之本票，孰人能信？本院因認
    告訴人之指訴及被告三人彼此間之證述應與事實相符，被告
    三人之辯解洵屬避重就輕、畏罪卸責之詞，均不足採，此外
    ，並有告訴人簽發之系爭本票影本三紙在卷可稽，足見被告
    三人確有因認告訴人給付之四十萬元，不足給付其代告訴人
    處理債務之報酬，因而以恐嚇脅迫之手段要求告訴人簽立系
    爭高達一百七十萬元之三張本票，本件事證已臻明確，被告
    三人之犯行至堪認定。至被告乙○○之選任辯護人於本院審
    判期日另請求傳訊四平派出所之所長，用以證明被告乙○○
    與告訴人於九十三年五月五日曾到達該派出所，且當時氣氛
    是和諧的等情，及請求再次傳喚告訴人及其友人，本院因認
    已無調查之必要，爰不予傳訊，併此敘明。
三、按刑法第三百零五條之恐嚇罪，係指單純以將來加害生命、
    身體、自由、名譽、財產之事，恐嚇他人致生危害於安全者
    而言，如對於他人之生命、身體等，以現實之強暴脅迫手段
    加以危害要挾，使人行無義務之事或妨害人行使權利，應構
    成刑法第三百零四條之強制罪，而非同法第三百零五條之恐
    嚇危害安全罪（最高法院九十三年度台上字第三三○九號判
    決意旨參照），故核被告丙○○、乙○○、甲○○所為，均
    係犯刑法第三百零四條第一項之強制罪。被告三人與不詳姓
    名、年籍之「小林」等四、五名成年男子間具有犯意聯絡及
    行為分擔，均為共同正犯。又被告丙○○前曾因妨害自由案
    件，經臺灣高等法院臺中分院以八十八年度少連上重訴字第
    一號判處有期徒刑二年確定，於九十一年三月二日執行完畢
    ；被告乙○○前曾分別因恐嚇取財、殺人未遂案件經臺灣高
    等法院臺中分院、本院判處有期徒刑二年、七年確定，二者
    定執行刑為有期徒刑八年六月確定，於九十三年七月十八日
    縮刑期滿執行完畢，此有臺灣臺中地方法院檢察署刑案資料
    查註紀錄表及臺灣高等法院被告全國前案紀錄表各一份在卷
    足憑，被告丙○○、乙○○二人於五年以內再犯本件有期徒
    刑以上之罪，為累犯，均應依刑法第四十七條之規定，加重
    其刑。爰審酌被告三人均值青壯之年，不思正途賺取所需，
    其以幫忙處理債務為由，以恐嚇脅迫手段強索處理債務之高
    額費用，每造成當事人間之糾紛益見紛擾，嚴重妨害社會秩
    序，被告丙○○、乙○○二人有前開之犯罪紀錄，仍不知警
    惕，事後飾詞圖辯，犯罪態度不佳，再考量其犯罪之動機、
    目的、手段、方法、所得金額等一切情狀，爰分別量處如主
    文所示之刑，並均諭知如易科罰金之折算標準。
據上論斷，應依刑事訴訟法第二百九十九條第一項前段，刑法第
二十八條、第三百零四條第一項、第四十七條、第四十一條第一
項前段，罰金罰鍰提高標準條例第一條前段、第二條，判決如主
文。
中　　華　　民　　國　　94　　年　　10　　月　　13　　日
                  刑事第八庭  審判長法  官  朱光國
                                    法  官  鍾堯航
                                    法  官  洪堯讚
上正本證明與原本無異。
如不服本判決，應於送達後十日內向本院提出上訴狀（須附繕
本），上訴於台灣高等法院台中分院。
                                    書記官  柳寶倫
中　　華　　民　　國　　94　　年　　10　　月　　13　　日
附錄論罪科刑法條
刑法第三百零四條第一項：
以強暴、脅迫使人行無義務之事或妨害人行使權利者，處三年以
下有期徒刑、拘役或三百元以下罰金。
